【裁判字號】    90,訴緝,3
【裁判日期】    900726
【裁判案由】    竊盜等
【裁判全文】
臺灣花蓮地方法院刑事判決                              九十年度訴緝字第三號
    公  訴  人  臺灣花蓮地方法院檢察署檢察官
    被      告  蔡國楨
右列被告因竊盜案件，經檢察官提起公訴（八十四年度偵字第二七０七、二七五八、
二七六六、二八二五號），本院判決如左：
    主  文
蔡國楨結夥三人以上，攜帶兇器，毀壞門扇及安全設備，於夜間侵入住宅竊盜，累犯
，處有期徒刑拾月。千斤頂壹支沒收。
    事  實
一、蔡國楨前曾因違反麻醉藥品管理條例案件，經臺灣台中地方法院判處有期徒刑六
    月確定，於民國（下同）八十二年八月十三日執行完畢，仍不知悔改，共同意圖
    為自己不法所有之犯意聯絡，於八十四年六月下旬某日晚上十二時許，與成年之
    甲○○、乙○○、邱久江、邱顯漢（其四人均判決有罪確定）等人，由甲○○駕
    車攜帶其所有足為兇器之千斤頂一支，至花蓮縣玉里鎮大禹里一之三號丙○○住
    處，復拾起置於屋旁亦足為兇器之丙○○所有之鋤頭一支，將鐵門及鎖撬壞後進
    入該住宅，再以前揭千斤頂為工具，共同竊取丙○○所有置於屋內之櫸木桌一張
    ，得手後運至台東縣關山鎮○○路十六號黃教科工廠處，以新台幣（下同）九萬
    元之價格，賣予知情之黃教科（已判決有罪確定），嗣從中分得一萬餘元。
二、案經花蓮縣警察局玉里分局報請臺灣花蓮地方法院檢察署檢察官偵查起訴。
    理  由
一、訊據蔡國楨固坦承於右揭時間、地點搬運櫸木桌等情不諱，然先辯稱：甲○○稱
    朋友欠他錢，用櫸木桌抵債，因人手不足所以叫我去幫忙，甲○○有拿一萬多元
    之工資，復又改稱：當時係乙○○找一名工人協同幫東西，他稱朋友欠他錢，要
    搬東西抵償，伊並不知去偷東西，但有拿到工錢云云。經查，證人邱久江業於警
    訊中已供稱，伊第一次八十四年六月中旬約二十二時許，伊人在黃教科之工廠內
    與甲○○、邱顯漢、蔡國楨等人與黃教科一起聊天時，其中有人說要到玉里搬東
    西，說完即出發，至玉里高中與傳志明碰面等語，並無言及有何抵債之問題等語
    明確（見八十四年七月三十一日警訊筆錄）。另證人甲○○於本院八十四年度訴
    字第四六一號案件中亦證陳，邱久江、邱顯漢、蔡國楨三人與伊、乙○○一起去
    偷櫸木桌等語，前三人均知道要去偷等情無訛（見該案卷八十四年十一月三十日
    訊問筆錄）。故自上開證述可知，被告蔡國楨在黃教科之工廠內與甲○○、邱顯
    漢、黃教科一起聊天時，明知要去玉里偷東西，並無人提及抵債之問題，從而被
    告所辯不知去偷竊等語，即難採信。此外，復有證人黃教科於警訊時陳稱，甲○○、邱顯漢、邱久江、乙○○及住關山之蔡國楨等五人將該櫸木桌，從箱型車上
    搬下來等語（見八十四年七月二十六日警訊筆錄）等語明確。此外，被害人丙○○位於花蓮縣玉里鎮大禹里一之三號之住處鐵門被撬壞，鋁門無鎖等情，業據被
    害人丙○○於本院八十四年度訴字第四六一號案件中指陳在卷，並有該櫸木桌由
    丙○○領回之贓物領據一份、及本院八十四年度訴字第四六一號判決書二份附卷
    足佐。況被告自承事後分得一萬多元，此高價與搬運工一天所得薪資差距甚大，
    顯違常情，故被告上開所辯，均係卸責之詞，殊非足採，其事證明確，犯行堪予
    認定。
二、按被告蔡國楨與邱久江、甲○○、乙○○、邱顯漢等四人以鋤頭及千斤頂各一支
    為行竊之工具，均在客觀上足以傷害人之生命及身體，應為兇器。又被告蔡國楨
    上開竊盜犯行，係以破壞丙○○之鐵門及屬安全設備之鎖，於深夜十二時侵入住
    宅竊取財物。核被告蔡國楨所為，係犯刑法第三百二十一條第一項第四款、第三
    款、第二款、第一款之結夥三人以上，攜帶兇器，毀壞門扇及安全設備，於夜間
    侵入住宅竊盜罪。公訴人就被告此竊盜犯行，未論及攜帶兇器及毀壞門窗暨安全
    設備，於夜間侵入住宅竊盜等情，恐有遺漏，附此敘明。又被告與邱久江、甲○○、乙○○、邱顯漢間有犯意之聯絡與行為之分擔，為共同正犯。被告前因違反
    麻醉藥品管理條例案件，經臺灣台中地方法院判處有期徒刑六月確定，並於八十
    二年八月十三日執行完畢，五年以內再犯本件有期徒刑以上之罪，為累犯，依刑
    法第四十七條規定加重其刑。爰審酌其犯罪之動機、目的，所竊取之物品價格，
    所生之損害及犯罪後之態度等一切情狀，量處如主文所示之刑。鋤頭一支及千斤
    頂一支，係被告及其他共犯攜帶竊盜之工具，其中鋤頭一支，係被害人丙○○所
    有，非被告所有及其他共犯所有，毋庸為沒收之諭知。而千斤頂一支，係共犯甲○○所有，爰依刑法第三十八條第一項第二款為沒收之宣告。
據上論斷，應依刑事訴訟法第二百九十九條第一項前段，刑法第二十八條、第三百二
十一條第一項第四款、第三款、第二款、第一款，第三十八條第一項第二款，第四十
七條，判決如主文。
本案經檢察官李子春到庭執行職務。
中      華      民      國    九十      年      七      月    二十六    日
                              臺灣花蓮地方法院刑事庭
                                  法  官  鄭  培  麗
右正本證明與原本無異。
如對本判決不服，應於送達後十日內，向本院提出上訴狀。（應抄附繕本）告訴人或
被害人如對於本判決不服者，應具備理由請求檢察官上訴，其上訴期間之計算係以檢
察官收受判決正本之日期為準。
                                  法院書記官
中      華      民      國    九十      年      八      月      一      日
刑法第三百二十一條
犯竊盜罪而有左列情形之一者，處六月以上五年以下有期徒刑：
一、於夜間侵入住宅或有人居住之建築物、船艦或隱匿其內而犯之者。
二、毀越門扇、牆垣或其他安全設備而犯之者。
三、攜帶兇器而犯之者。
四、結夥三人以上而犯之者。


司法院資訊處製作；財團法人民間司法改革基金會備份。
